【裁判字號】    95,上易,1010
【裁判日期】    950927
【裁判案由】    竊盜
【裁判全文】
臺灣高等法院臺中分院刑事判決    民國95年度上易字第1010號
上  訴  人
即  被  告  乙○○
選任辯護人  顏福楨律師
上列上訴人因竊盜案件，不服臺灣臺中地方法院中華民國95年
6月15日第一審判決（民國95年度易字第1065號，起訴案號：臺
灣臺中地方法院檢察署民國94年度偵字第19434號、95年度偵字
第17353號），提起上訴，本院判決如下：
    主      文
原判決撤銷。
乙○○連續踰越安全設備，於夜間侵入住宅竊盜，處有期徒刑壹
年伍月。
    事      實
一、乙○○前於民國九十三年間，因竊盜案件經原審法院以九十
    三年度易字第七七八號判處有期徒刑十月，緩刑三年確定，
    目前仍在緩刑中。詎乙○○仍不知檢點，竟意圖為自己不法
    所有之概括犯意，於民國九十四年六月十九日二十時許之夜
    間，至丙○○位於臺中市南屯區○○○街三二六之一一號二
    樓住處外，攀爬至該住宅之陽台後，徒手推開陽台兼具防盜
    效用之安全設備窗戶（未上鎖），由該窗戶進入丙○○住宅
    客廳內，徒手竊取丙○○所有置於客廳內之存錢桶內零錢新
    臺幣一千餘元，得手後，所得供己花費。又於九十五年三月
    四日一時許，至臺中市西屯區福上巷二五一弄五四號三樓之
    八，打開上址後門窗，進入房間內，竊取鄧富珍所有置於房
    間內之手錶一只、24K金鍊四條等物，得手後離去，嗣於九
    十四年六月十九日二十一時三十分許，丙○○返回上開住處
    時發現遭竊後，報警處理而循線查獲上情。又於九十五年三
    月四日，為警於鄧富珍住所採集可疑指紋送驗而查悉上情。
二、案經臺中市警察局第四分局報請臺灣臺中地方法院檢察署檢
    察官偵查起訴及移請併辦
    理      由
一、上開事實，業據被告乙○○於警詢、偵查、原審及本院審理
    時坦承不諱，核與被害人丙○○、鄧富珍於警訊中指訴失竊
    情節大致相符，並有內政部警政署九十四年八月二十二日刑
    紋字第○九四○一二三六五九號、九十五年三月廿四日刑紋
    字第○九五○○五五七○一號刑事警察局鑑驗書二紙、現場
    勘查照片二十五幀附卷可稽，被告之自白與事實相符，應堪
    採信，本件事證明確，被告犯行堪以認定。
二、查窗戶一般觀念兼具有防盜之效果，自屬安全設備，被告竟
    於夜間踰越窗戶入內行竊，核被告乙○○所為，均係犯刑法
    第三百二十一條第一項第一款、第二款之踰越安全設備，於
    夜間侵入住宅竊盜罪。被告先後二次犯行，時間相接，犯罪
    構成要件相同，顯係基於概括犯意為之，為連續犯，應依法
    以一罪論處，並加重其刑。被告竊取鄧富珍財物部分，雖未
    經檢察官於起訴書載明，惟因與本案有連續犯之裁判上一罪
    關係，本院自得一併審理。又刑法之連續犯，業經修正公布
    廢除，修正後之連續犯罪，以一罪一罰，比較修正前後之法
    律，以修正前之法律有利於被告，自應適用修正前之法律，
    原審以被告罪證明確予以論罪科刑，原無不合，惟查被告竊
    取鄧富珍之財物部分，原審未及審理，尚有未洽，被告上訴
    意旨請求減輕其刑，雖無理由，惟原判決既有上開可議之處
    ，自屬不能維持，應由本院將原判決撤銷改判。爰審酌被告
    已有加重竊盜遭判刑有期徒刑十月之前科、智識程度、犯罪
    動機、目的、手段、進入他人住宅行竊，嚴重危害住家安寧
    ，所生之危害甚鉅（許多重大刑案均由此產生），但其行竊
    財物不多及犯後坦承犯行，態度尚佳等一切情狀，量處如主
    文第二項所示之刑。
據上論斷，應依刑事訴訟法第369條第1項前段、第364條、第299
條第1項前段，刑法第321條第1項第1款、第2款、第2條第1項前
段，修正前刑法第56條，判決如主文。
本案經檢察官甲○○到庭執行職務。
中    華    民    國    95    年    9     月    27    日
               刑事第二庭  審判長法  官  李  璋  鵬
                                 法  官  蕭  錦  鍾
                                 法  官  胡  森  田
上列正本證明與原本無異。
不得上訴。
                                 書記官  林  振  甫
中    華    民    國    95    年    10    月    2     日
                                                      Ｆ


司法院資訊處製作；財團法人民間司法改革基金會備份。
